【裁判字號】    88,訴,701
【裁判日期】    891012
【裁判案由】    毒品危害防制條例
【裁判全文】
臺灣嘉義地方法院刑事判決                          八十八年度訴字第七一號
    公  訴  人  臺灣嘉義地方法院檢察署檢察官
    被      告  甲○○
右列被告因違反毒品危害防制條例案件，經檢察官提起公訴（八十八年度毒偵字第四
五號），本院判決如左：
    主  文
甲○○販賣第一級毒品，累犯，處有期徒刑捌年。扣案之呼叫器壹個沒收。販毒所得
新台幣壹仟元沒收，如全部或一部不能沒收，以其財產抵償之。
    事  實
一、甲○○前於民國八十五年間，因違反麻醉藥品管理條例案件，經台灣高雄地方法
    院以八十五年度易字第一一三四號判處有期徒刑四月，如易科罰金以三百元折算
    一日確定，並於八十五年六月十八日易科罰金執行完畢；猶不知悔改，意圖營利
    ，而於民國八十七年四月十五日十五時許，在高雄縣茄萣鄉○○街六七號電動玩
    具店內以新台幣（下同）一千元之價格，販賣一小包第一級毒品海洛因與業已成
    年之葉進忠，嗣葉進忠於當日持上開購得之海洛因向警方自首接受訊問後供出上
    情，經高雄縣警察局湖內分局於八十七年四月二十二日二十二時許至其位於高雄
    縣茄萣鄉○○○路○段三零五巷三十二號住處內搜索，並起出甲○○所有供聯絡
    販毒使用之呼叫器一個、供施用毒品用之注射針筒二支、空夾鏈袋一個、塑膠吸
    管六支、玻璃吸食燒烤工具一組等物。
二、案經台南市警察局第六分局報告台灣台南地方法院檢察署（台灣台南地方法院檢
    察署八十八年度偵字第三八零零號）呈請台灣高等法院檢察署另轉台灣高雄地方
    法院檢察署偵辦（台灣高雄地方法院檢察署八十七年度偵字第一一七六六號、八
    十七年度偵字第一二二五九號、八十八年度偵緝字第零二七九號、八十八年度偵
    字第一七零八五號），復由台灣高雄地方法院檢察署呈請台灣高等法院檢察署令
    轉台灣嘉義地方法院檢察署偵查起訴（台灣嘉義地方法院檢察署八十八年度毒偵
    字第四五號）。
    理  由
一、訊據被告甲○○固坦承：確曾於八十七年四月十五日十五時許在高雄縣茄萣鄉○
    ○街六七號之電動玩具店內向葉進忠收取一千元後再拿錢向吳鳳玉買海洛因一小
    包後返回市場將海洛因轉交與葉進忠等情，然矢口否認有販賣第一級毒品海洛因
    之犯行，辯稱：係吳鳳玉在販賣，其只是幫助葉進忠買而已云云。經查：（一）
    本案之查獲，係先由證人葉進忠於八十七年四月十五日十六時許持一小包第一級
    毒品海洛因（毛重零點二公克）向台南市警察局第六分局刑事組自首，並向警方
    供稱：其自八十七年四月起至八十七年四月十三日十五時許，在位於高雄縣茄萣
    鄉○○街六十七號之電動玩具店內向甲○○以一千元至三千元不等之價格，以打
    0000000000代號九九九之呼叫器聯絡之方式，向甲○○購買第一級毒
    品海洛因，並因而持最後一次所購得之海洛因一包向警方自首（參南市警六刑偵
    （少）字第一九六號警訊卷）；繼之葉進忠於台灣高雄地方法院檢察署八十七年
    六月二十四日偵訊時仍堅稱：「是，我有在警局指證他，說毒品是甲○○送我的
    ，但我不好意思有拿一千元給他。」，「（問：你是否向吳鳳玉、吳佳容賣毒品
    ？」我不認識他們。」（台灣高雄地方法院檢察署八十七年度偵字第一二二五九
    號八十七年六月二十四日偵查筆錄，參該偵查卷第十七頁正面、背面）等語；又
    葉進忠於嘉義地方法院檢察署於八十八年十月八日提訊時再度供稱：「（問：你
    從八十七年四月開始向甲○○買海洛因？）是，只向他買一次，是八十七年四月
    十五日被查獲那一次，是在高雄茄萣鄉○○街六十七號向他買，之前我說向黑斑
    買，黑斑就是現在在庭的甲○○。」，「（問：向甲○○購買過幾次？）不記得
    詳細次數，應該跟之前警訊講的一樣。」（參台灣嘉義地方法院檢察署八十八年
    度毒偵字第四五號偵查卷第十五頁背面、第十六頁正面）；（二）而被告甲○○
    初時於八十七年四月二十七日在台南市警察局第六分局接受訊問時即坦稱：「（
    問：據葉進忠之供述，渠從八十七年四月開始向你購買海洛因，最後一次是八十
    七年四月十五日十五時許，在高雄縣茄萣鄉○○街六十七號電動玩具店內，向你
    購買一包一千元之海洛因，是否有其事？）有，但我是替吳鳳玉販賣。」，「我
    從八十七年三月底至八十七年四月二十三日止，平均每日替吳鳳玉販賣八千元之
    海洛因，共替吳鳳玉販賣三十萬元許之海洛因」（參台南市警察局第六分局南市
    警六刑偵字第一九六號警訊卷八十七年四月二十七日警訊筆錄）；其後甲○○於
    台南地方法院檢察署於八十八年三月十八日偵查訊問時，亦供稱：「（問：你拿
    幾次給葉進忠？）一次，那是我在電玩店裡。..... 」，「（問：外號？）吉仔
    及黑斑。」等語（參台南地方法院檢察署八十八年度偵字第三八零零號偵查卷第
    十頁背面、第十一頁正面）；甲○○在嘉義地方法院檢察署接受偵訊時則供稱：
    「（問：拿過幾次海洛因賣給葉進忠？）只有一次。」，「我沒有販賣，只幫葉
    進忠買過一次。」（參台灣嘉義地方法院檢察署八十八年度毒偵字第四五號偵查
    卷第十五頁背面、第十六頁正面）；（三）按海洛因為價值高昂之違禁毒品，且
    政府一向查禁森嚴，重罰不寬貸，衡諸常情，倘非有利可圖，被告甲○○當無平
    白甘冒被嚴查重罰高度風險之理，是尚難因無法實際查悉被告甲○○販入海洛因
    之數量及價額以資作為是否高價賣出之比較，即遽認其無營利意思；而綜合前開
    證人葉進忠迭次之明確指證與業經被告甲○○所坦承之「於八十七年四月十五日
    十五時許，在高雄縣茄萣鄉○○街六七號之電動玩具店內向葉進忠收取一千元後
    ，將第一級毒品一小包重約零點二公克交付與葉進忠」之事實外，被告於偵查中
    、本院調查審理時均翻異前於警訊時供承有連續販賣犯行之自白，堅決否認其餘
    各次之連續販毒行為，則其餘各次連續販毒部分犯行僅憑證人葉進忠一人之單一
    指述，尚非即足以作為認定被告該部分犯行成立而無可動搖之心證依據，既無明
    確且無可懷疑之證據以證明該部分犯行，即未得就該部分事實逕為被告有罪之認
    定；從而，本院綜合前開事證，就被告上開所自承而事證已臻明確之前開向葉進
    忠收取一千元而交付一小包海洛因之事實予論罪科刑。
二、核被告甲○○所為，係犯毒品危害防制條例第四條第一項之販賣第一級毒品罪。
    查：被告前於八十五年間，因違反麻醉藥品管理條例案件，經台灣高雄地方法院
    以八十五年度義字第一一三四號判處有期徒刑四月，如易科罰金以三百元折算一
    日確定，並於八十五年六月十八日易科罰金執行完畢，有其全國前案查註紀錄表
    在卷可按，其受有期徒刑執行完畢，未滿五年再犯本件有期徒刑以上之罪，為累
    犯，原應加重其刑，惟本罪法定本刑為死刑、無期徒刑部分，依法不得加重，固
    不予加重其刑；查經本院認定被告販賣毒品海洛因之次數僅一次，亦未查扣數量
    龐大之海洛因，且所得利益亦稱微薄，所犯販賣毒品罪之法定本刑為死刑或無期
    徒刑，揆其前開犯罪情狀，顯有資堪憫恕之處，本院認即令處以法定最低度刑之
    無期徒刑，猶嫌過重，爰依刑法第五十九條之規定酌減其刑。爰審酌被告犯罪之
    動機、目的、手段、販賣毒品對購買者及社會大眾所生危害，暨犯罪後猶飾詞圖
    卸之態度等一切情狀，量處如主文所示之刑。至於扣案之呼叫器一個，顯為被告
    持以販賣海洛因所用之物，而該次販毒所得一千元，則為犯罪所得，均應依法諭
    知沒收，販賣所得一千元如全部或一部不能沒收時，並以其財產抵償之；至於另
    案扣案之海洛因一小包（毛重零點二公克），業經被告販售予葉進忠而由葉進忠
    持以向警方自首，非於本件扣案，基於主從不分之原則，爰不於本案就該毒品宣
    高沒收；而另扣案之注射針筒二支、空夾鏈袋一個、塑膠吸管六支、玻璃吸食燒
    烤工具等物，則與被告所犯本罪無關，亦不於本件諭知沒收，附此說明。
三、公訴人以被告甲○○係基於販賣第一級毒品海洛因之概括犯意，連續自八十七年
    四月初起即連續販賣海洛因與葉進忠，因認被告係涉犯連續販賣第一級毒品海洛
    因罪嫌；惟公訴人認被告涉犯連續犯毒販嫌僅係以證人葉進忠之單一指述，而訊
    之被告亦僅承認於八十七年四月十五日在高雄縣茄萣鄉○○街六七號轉交海洛因
    一小包與葉進忠之情，已如前述，則就公訴人所認被告其餘各次犯嫌，僅有葉進
    忠一人之單一指述，此外查並無其他積極證據足供佐證，經本院盡調查能事亦無
    從查悉被告其餘各次販毒犯行之時間、地點與販賣價格而無法獲至不可動搖之明
    確心證，自無從僅憑葉進忠一人之單一指述逕就被告此一部份之犯行為有罪之認
    定，然公訴人以該部分犯行與前開業經本院認定有罪之販賣毒品行為間有連續犯
    之裁判上一罪關係，爰不另為無罪之諭知。
四、據上論斷，應依刑事訴訟法第二百九十九條第一項前段，毒品危害防制條例第四
    條第一項、第十九條第一項，刑法第十一條前段、第四十七條、第五十九條，判
    決如主文。
本案經檢察官陳仁智到庭執行職務。
中    華    民    國      八十九      年    十        月    十二      日
                                      臺灣嘉義地方法院刑事第一庭
                                          法  官  黃國益
右正本證明與原本無異。
如不服本判決，應於判決送達後十日內，向本院提出上訴狀。
                                          書記官  蔡金保
中    華    民    國      八十九      年    十        月    十六      日


司法院資訊處製作；財團法人民間司法改革基金會備份。
